【裁判字號】    98,抗,1159
【裁判日期】    981118
【裁判案由】    聲請定其應執行刑
【裁判全文】
臺灣高等法院刑事裁定                98年度抗字第1159號
抗  告  人
即 受刑 人  甲○○
                      國民
                      （現於臺灣臺北分監執行中）
上列抗告人因違反毒品危害防制條例等罪定應執行刑案件，不服
臺灣桃園地方法院中華民國98年 9月30日所為裁定（98年度聲字
第3627號），提起抗告，本院裁定如下：
    主  文
抗告駁回。
    理  由
一、本件原裁定以：抗告人甲○○因違反毒品危害防制條例等罪
    ，經臺灣桃園地方法院判處如原裁定附表所示之刑確定，爰
    依檢察官之聲請，裁定定應執行有期徒刑 6年10月等情。經
    核並無不合。
二、抗告意旨略稱：伊所犯違反槍砲彈藥刀械管制條例第8條第4
    項、同條例第7條與刑法第305條之罪，雖經臺灣桃園地方法
    院以97年度訴字第 485號判決在案。惟檢察官另就該案關於
    殺人未遂及強盜罪之部分上訴，基於上訴不可分之法理，抗
    告人所犯上開違反槍砲彈藥刀械管制條例第8條第4項及同條
    例第7條與刑法第305條之罪部分，亦應視為已上訴，故本案
    應待該部分判決確定後，再行定應執行之刑云云。
三、按數罪併罰，應依分別宣告其罪之刑為基礎，定其應執行刑
    ，此觀刑法第51條規定自明。故一裁判宣告數罪之刑，雖曾
    經定其執行刑，但如再與其他裁判宣告之刑定其執行刑時，
    前定之執行刑當然失效，仍應以其各罪宣告之刑為基礎，定
    其執行刑。又應執行刑之前已先執行之部分，因嗣後與他罪
    合併定應執行刑，由檢察官換發執行指揮書執行應執行刑，
    其前已執行之部分，應予扣除。經查，本件抗告人所犯違反
    毒品危害防制條制第11條第 1項之罪與違反槍砲彈藥刀械管
    制條例第8條第4項、同條例第7條、刑法第305條之罪宣告之
    刑，既均經臺灣桃園地方院分別以96年度易字第 819號與97
    年度訴字第 485號刑事判決確定在案，有本院被告前案紀錄
    表可按，並符合數罪併罰要件，原審依檢察官之聲請定其應
    執行之刑，依法自屬有據。
四、次按對於判決之一部上訴者，其有關係之部分，亦以上訴論
    。所謂有關係之部分，係指判決之各部分在審判上無從分割
    ，因一部上訴而其全部必受影響者而言（最高法院22年上字
    第1058號判例參照）。經查：抗告人所犯違反槍砲彈藥刀械
    管制條例第8條第4項、同條例第7條、刑法第305條、殺人未
    遂及強盜等罪，在審判上並非無從分割，故檢察官縱就殺人
    未遂及強盜罪部分上訴，其上訴效力並未及於違反槍砲彈藥
    刀械管制條例第8條第4項、同條例第7條、刑法第305條部分
    。故抗告人辯稱臺灣桃園地方法院97年度訴字第 485號判決
    ，全部應視為尚未確定云云，自屬無據。從而，抗告意旨，
    指摘原裁定不當，為無理由，應予駁回。
據上論結，應依刑事訴訟法第412條，裁定如主文。
中    華    民    國    98    年    11    月    18    日
                  刑事第七庭  審判長法  官  陳晴教
                                    法  官  楊智勝
                                    法  官  游紅桃
以上正本證明與原本無異。
如不服本裁定，應於收受送達後五日內向本院提出再抗告狀。
                                    書記官  戴伯勳
中    華    民    國    98    年    11    月    18    日


司法院資訊處製作；財團法人民間司法改革基金會備份。
